【裁判字號】    92,訴緝,81
【裁判日期】    920611
【裁判案由】    偽造有價證券
【裁判全文】
臺灣臺北地方法院刑事判決                          九十二年度訴緝字第八一號
    公  訴  人  臺灣臺北地方法院檢察署檢察官
    被      告  甲○○
    指定辯護人  本院公設辯護人唐禎祺
右列被告因偽造有價證券案件，經檢察官提起公訴（七十六年度偵字第六四一六號，
含《前》臺灣基隆地方法院檢察處七十六年度偵字第五五○號、臺灣桃園地方法院檢
察處七十三年度偵字第五二七七、五三二一、六四七七號），本院判決如左：
    主  文
本件免訴。
    理  由
一、按案件時效已完成者，應諭知免訴之判決，且得不經言詞辯論為之。刑事訴訟法
    第三百零二條第二款、第三百零七條分別定有明文。
二、公訴意旨略以：被告甲○○因受詹看平（業經判處有期徒刑二年六月確定）厚利
    引誘，於民國七十二年十一月間，意圖供行使之用，於台北市為其偽造每張新台
    幣（下同）三百元之海關規費證計四萬張，由詹看平給付其一百二十萬元偽造之
    代價。因認被告涉與詹看平共同犯刑法第二百零一條第一項之偽造有價證券罪嫌
    等語。
三、經查：
（一）按刑事訴訟程序中，對於被告之行為，應受審判之對象（範圍），乃指起訴書
      （或自訴狀）所記載之被告「犯罪事實」（包括與之有連續犯、想像競合犯、
      牽連犯等具同一案件關係之犯罪事實）而言；此項起訴事實亦為被告行使其防
      禦權之範圍。是以若起訴書犯罪事實欄內，對此項行為已予以記載，即為法院
      應予審判之對象。至於起訴書引用之被告犯罪法條僅係公訴人主張被告觸犯何
      一罪名之意見，供法院審判之參攷；法院審判時於同一基本社會事實之範圍內
      ，並不受起訴法條之拘束，仍得予以變更（最高法院八十三年度台上字第二○
      四號裁判要旨參照）。查本件被告被訴與詹看平共同偽造海關規費證之犯行，
      起訴法條雖認係犯刑法第二百零一條第一項之偽造有價證券罪；惟按海關規費
      證分為正聯、存根聯、收據聯三聯，正聯及收據聯供在有關報單或文件上黏貼
      及為報銷之用（存根聯則供海關核帳之用），乃以之為繳納「海關徵收規費規
      則」所定應繳之各項規費之證明，亦即作為繳納該等規費之收據，屬於公務員
      職務上所制定之文書，其有偽造者，應論以刑法第二百十一條之偽造公文書罪
      （最高法院七十七年一月十二日七十七年度第一次刑事庭會議決議參照），本
      院對於起訴之審理事實，尚不受起訴法條之拘束，核先敘明。
（二）公訴人所指被告偽造海關規費證之犯罪行為於七十二年十一月間即已完成，案
      經前臺灣高等法院檢察處發交臺灣桃園地方法院檢察處自七十五年十一月二十
      九日起分案開始實施偵查，經臺灣高等法院檢察處令轉臺灣臺北地方法院檢察
      處檢察官偵查，並於七十六年五月二十二日提起公訴後，於七十六年六月十一
      日繫屬本院。此部分偵查終結至送審前之二十一日，時效雖仍繼續進行（臺灣
      高等法院暨所屬法院八十六年法律座談會意見參照），惟被告前經本院依法傳
      喚、拘提無著後，業經本院於七十六年六月二十六日以北院刑和七六訴九七五
      緝字第九○三號通緝書發布通緝，致審判之程序不能開始，扣除追訴權時效依
      法停止進行之期間六月又二十八日，迄今已逾十二年六月。有卷附起訴書、拘
      票、拘提無著報告書及本院刑和七六訴九七五緝字第九○三號通緝書等件可稽
      。又被告所涉刑法第二百十一條之偽造公文書罪，其最重本刑為有期徒刑七年
      ，依刑法第八十條、第八十三條之規定，追訴權之時效至八十五年十一月二十
      一日應已完成。揆諸前揭規定及說明，爰不經言詞辯論，逕為諭知免訴之判決
      。
據上論斷，應依刑事訴訟法第三百零二條第二款、第三百零七條，判決如主文。
中    華    民    國      九十二      年      六      月      十一      日
                                      臺灣臺北地方法院刑事第六庭
                                          法  官  吳  秋  宏
右正本證明與原本無異。
如不服本判決應於送達後十日內向本院提出上訴狀。
                                          書記官  林  碧  華
中    華    民    國        九十二      年       六   月      十一      日


司法院資訊處製作；財團法人民間司法改革基金會備份。
